臺灣高等法院刑事裁定
111年度抗字第1842號
抗  告  人  
即  受刑人  傅聖崴


上列抗告人即受刑人因聲請定其應執行刑案件，不服臺灣新北地
方法院中華民國111年10月20日裁定（111年度聲字第2890號），
提起抗告，本院裁定如下：
    主  文
抗告駁回。                                             
    理  由
一、聲請意旨略以：受刑人傅聖崴因犯詐欺等案件，先後經判決
    確定如聲請書附表，應依刑法第53條、第51條第6款定其應
    執行之刑，爰依刑事訴訟法第477條第1項聲請裁定等語。 
二、原裁定意旨略以：受刑人傅聖崴犯如原裁定附表所示各罪，
    業經法院判處如該附表所示之刑，均經分別確定在案，有各
    該判決書及本院被告前案紀錄表附卷可稽。茲檢察官聲請就
    受刑人所犯如附表所示各罪定其應執行之刑，原審審核該數
    罪俱係在首先確定之科刑判決（即附表編號1）確定前所犯
    ，又無重覆裁定情形，且上開案件犯罪事實最後判決之法院
    為原審法院，故由臺灣新北地方檢察署檢察官為本件聲請，
    經審核認其聲請為正當。審酌受刑人所犯如附表編號1至4所
    示各罪之犯罪類型、行為態樣，兼衡責罰相當與刑罰經濟之
    原則、行為次數、犯罪時間區隔、受刑人犯後態度，及審酌
    各罪之法律目的、受刑人違反之嚴重性、附表各罪彼此間之
    關聯性、數罪所反應受刑人之人格特性與傾向、對受刑人施
    以矯正之必要性、所犯數罪為整體非難評價，及貫徹刑法量
    刑公平正義理念之內部或外部界限等情；兼衡本案聲請人僅
    就受刑人所犯如附表編號1至4所示均得易科罰金之4罪，聲
    請定其應執行之刑，是本案尚屬單純，原審於裁量時，既受
    內、外部界限之約束，並予從寬酌定，故本案尚無使受刑人
    另行陳述意見之必要，爰定其應執行之刑為拘役80日，並諭
    知易科罰金折算標準。至附表編號1至3所示已執行之部分，
    則應由檢察官於指揮執行時扣除之等語。
三、抗告意旨略以：請求給予抗告人一個合理及重新之機會，並
    依憲法之比例原則，從輕裁定云云。
四、按數罪併罰，有二裁判以上者，依刑法第51條之規定，定其
    應執行之刑；又宣告多數拘役者，於各刑中之最長期以上，
    各刑合併之刑期以下，定其應執行之刑期，但不得逾120日
    ，刑法第53條、第51條第6款分別定有明文。次按定應執行
    刑之宣告，乃對犯罪行為人人格及所犯各罪間的整體關係之
    總檢視，除應考量行為人所犯數罪反應出之人格特性，並應
    權衡行為人之責任與整體刑法目的及相關刑事政策，且應審
    酌回復社會規範秩序之要求，在量刑權之法律拘束性原則下
    ，依刑法第51條第6款之規定，採限制加重原則，以宣告各
    刑中之最長期為下限，各刑合併之刑期為上限，但最長不得
    逾120日，資為自由裁量權之外部界限，並應受法秩序理念
    規範之比例原則、平等原則、責罰相當原則、重複評價禁止
    原則等自由裁量權之內部抽象價值要求界限之支配，使輕重
    得宜，罰當其責，俾符合法律授與裁量權之目的，以區別數
    罪併罰與單純數罪之不同，兼顧刑罰衡平原則。法院在定應
    執行之刑時，祇須在不逸脫上開範圍內為衡酌，而無全然喪
    失權衡意義或其裁量行使顯然有違比例原則之裁量權濫用之
    例外情形，並不悖於定應執行刑之恤刑目的者，即無違裁量
    權之內部性界限（最高法院106年度台上字第1130號判決要
    旨參照）。
五、經查：
　㈠抗告人即受刑人（下稱「受刑人」）傅聖崴所犯如附表所示
    各罪均經確定在案，各罪行為時均在附表編號1所示之罪判
    決確定日期前，並以臺灣新北地方法院為犯罪事實最後判決
    之法院。嗣原審依檢察官聲請，以附表所示各罪宣告之拘役
    為基礎，於各刑中之最長期（40日）以上，各刑合併刑期（
    120日）以下，定其應執行刑為拘役80日，並未逾越刑法第5
    1條第6款但書所規定拘役120日上限之法律外部性界限，亦
    無濫用裁量權等情形。
  ㈡受刑人雖執前詞提起抗告。惟查：原審所定應執行刑拘役80
    日，係於各罪宣告刑中最長期（即拘役40日）以上及合併刑
    期（即拘役120日）以下，但不得逾拘役120日之範圍內，且
    未逾越臺灣新北地方法院110年度審易字第2098號判決就附
    表編號1至3所示之罪所定應執行刑拘役75日，與附表編號4
    所示之罪宣告刑拘役10日，合計後之刑期拘役85日，即原裁
    定所定應執行刑並未違反刑法第51條第6款之界限，且符合
    量刑裁量之內部性界限，自難認原審本件裁量權之行使，有
    何違法或不當之處，原審亦審酌受刑人所犯如附表編號1至4
    所示各罪之犯罪類型、行為態樣，兼衡責罰相當與刑罰經濟
    之原則、行為次數、犯罪時間區隔、受刑人犯後態度，及審
    酌各罪之法律目的、受刑人違反之嚴重性、附表各罪彼此間
    之關聯性、數罪所反應受刑人之人格特性與傾向、對受刑人
    施以矯正之必要性、所犯數罪為整體非難評價，及貫徹刑法
    量刑公平正義理念之內部或外部界限等情；兼衡聲請人僅就
    受刑人所犯如附表編號1至4所示均得易科罰金之4罪，聲請
    定其應執行之刑，是本案尚屬單純，於裁量時，既受內、外
    部界限之約束，並予從寬酌定，故本案尚無使受刑人另行陳
    述意見之必要等一切情狀後，原審已給予受刑人減少拘役5
    日之刑罰。本院復考量受刑人所犯附表編號1至3所示之罪均
    屬竊盜罪，亦均非侵害具不可回復性質之個人法益；附表編
    號4為違法由收費設備得利罪，屬侵害財產法益之罪等情，
    並適用「限制加重原則」之量刑原理，核原審所酌定之應執
    行刑拘役80日，符合法律授與裁量權之目的，並無違反比例
    原則、平等原則、責罰相當原則、重複評價禁止原則及逸脫
    法律秩序理念及法律目的之內部性界限等情形，對受刑人並
    無過重。綜上所述，本件原審裁定並無違誤，抗告人提起抗
    告為無理由，應予駁回。
據上論斷，應依刑事訴訟法第412條，裁定如主文。 　 
中　　華　　民　　國　　111 　年　　11　　月　　30　　日
                  刑事第七庭    審判長法　官  孫惠琳
                                      法　官  鍾雅蘭
                                      法　官  張育彰
以上正本證明與原本無異。
不得抗告。
                                      書記官  蔡麗春
中　　華　　民　　國　　111 　年　　11　　月　　30　　日

附表：受刑人傅聖崴定應執行刑案件一覽表
編號  1 2       3 罪名  竊盜 竊盜 竊盜 宣告刑  拘役30日，如易科罰金，以新臺幣1,000元折算1日 拘役40日，如易科罰金，以新臺幣1,000元折算1日 拘役40日，如易科罰金，以新臺幣1,000元折算1日 犯罪日期  109/07/20 109/08/13 109/09/07 偵查(自訴)機關年度案號  新北地檢110年度偵緝字第1449號等案 新北地檢110年度偵緝字第1449號等案 新北地檢110年度偵緝字第1449號等案  最後事實審 法院   新北地院   新北地院   新北地院  案號 110年度審易字第2098號 110年度審易字第2098號 110年度審易字第2098號  判決日期 111/01/17 111/01/17 111/01/17  確定判決 法院 新北地院 新北地院   新北地院  案號 110年度審易字第2098號 110年度審易字第2098號 110年度審易字第2098號  判決確定日期 111/03/02 111/03/02 111/03/02 是否為得易科罰金之案件  是 是      是 備註  新北地檢111年度執字第2962號（編號1至3之罪應執行拘役75日，如易科罰金，以新臺幣1,000元折算1日）   

編號  4 （以下空白） （以下空白） 罪名  詐欺   宣告刑  拘役10日，如易科罰金，以新臺幣1,000元折算1日   犯罪日期  110/11/19至110/11/21   偵查(自訴)機關年度案號  新北地檢111年度偵字第6344號    最後事實審 法院 新北地院    案號 111年度簡字第1823號    判決日期 111/06/06    確定判決 法院 新北地院    案號 111年度簡字第1823號    判決確定日期 111/09/16   是否為得易科罰金之案件  是   備註  新北地檢111年度執字第9203號